臺灣橋頭地方法院民事裁定　　　　　　　 110年度法字第29號
聲　請　人　莊桂錦　
代　理　人　梁皓鈞　
上列聲請人聲請變更財團法人高雄市私立宏仁老人長期照顧中心
（養護型）捐助章程，本院裁定如下：
    主  文
財團法人高雄市私立宏仁老人長期照顧中心（養護型）第五條至
第十二條准予變更如附件捐助章程修正對照表「新章程條文」欄
第五條至第十二條所示。
聲請人其餘聲請駁回。
聲請程序費用新臺幣壹仟元由聲請人負擔。
    理  由
一、聲請意旨略以：聲請人為財團法人高雄市私立宏仁老人長期
    照顧中心（養護型）董事長，該財團法人於民國104 年12月
    14日報經高雄市政府社會局核准設立，並經本院准予設立登
    記及發給法人登記證書在案。經董事會於110 年11月9 日第
    3 屆第2 次會議決議修訂捐助章程第1 條至第14條如附件修
    正對照表「新章程條文」欄所示，爰依民法第62條規定，請
    求准為變更章程等語。
二、按財團之組織及其管理方法，由捐助人以捐助章程或遺囑定
    之。捐助章程或遺囑所定之組織不完全，或重要之管理方法
    不具備者，法院得因主管機關、檢察官或利害關係人之聲請
    ，為必要之處分；又為維持財團之目的或保存其財產，法院
    得因捐助人、董事、主管機關、檢察官或利害關係人之聲請
    ，變更其組織，民法第62條、第63條分別定有明文。是聲請
    法院就捐助章程為必要處分者，以財團之組織不完全，或重
    要之管理方法不具備者為限。而所稱財團之組織不完全，包
    括財團內部之董事會或監察人之組織不完全；所稱重要之管
    理方法者，包括董監事之任免方式、董事會執行事務之決議
    方法及財團財產之管理方法等。至於財團名稱、設立宗旨、
    業務範圍、目的事業之變更，非屬財團組織有關之事項，亦
    與財團之管理方法無涉，董事、監察人酌支車馬費之規定，
    並非財團之組織及重要之管理方法事項，與民法第62條、第
    63條所定得聲請法院為章程之必要處分或變更組織要件不符
    ，自不在得聲請之列（最高法院85年度台抗字第320 號裁定
    意旨參照）。又聲請變更財團組織者，以維持財團之目的或
    保存其財產之必要為限。如不屬於上述事項之章程變更，則
    僅須依非訟事件法第85條、法人及夫妻財產制契約登記規則
    第22條之規定，視情形取得目的事業主管機關之許可後，逕
    向該法人事務所所在地之地方法院登記處聲請變更登記即可
    。
三、經查：
  ㈠聲請人為財團法人高雄市私立宏仁老人長期照顧中心（養護
    型）現任董事長，有法人登記證書、110 年11月9 日第3 屆
    第2 次董事會會議紀錄附卷可稽，是其具有利害關係人之身
    分，自得依前揭規定向本院聲請就該會之捐助章程為必要之
    處分。又聲請人主張經董事會議決議修改捐助章程第1 條至
    第14條並經主管機關高雄市政府社會局同意備查在案等情，
    亦據其提出董事會會議記錄、捐助章程修正對照表、高雄市
    政府社會局110 年12月1 日高市社老福字第11039200400 號
    函為證，堪信屬實。本院審酌聲請人聲請變更之捐助章程如
    附件「新章程條文」欄所示第5 條至第12條條文，屬關於財
    團法人之組織及重要管理方法，且與該財團法人之設立目的
    並不相違，與民法有關財團法人之規定亦無牴觸，是其聲請
    變更捐助章程，並無不合，應予准許。
  ㈡至如附件「新章程條文」欄所示第1 條設立法源依據及文字
    修正，第2 條文字修正、第3 條辦理事務範圍，第4 條捐助
    財產種類文字修正、第13條章程修訂沿革、第14條文字修正
    ，尚非組織不完全或重要管理方法不具備之情況，亦與維持
    該會之設立目的或保存其財產無涉，尚毋庸向本院聲請裁定
    變更，故其此部分之聲請於法未合，本院無從准許，應予駁
    回。
四、依非訟事件法第21條第1 項前段、第24條第1 項，裁定如主
    文。
中    華    民    國    111   年    1     月    18    日
                      民事第二庭      法  官  周佳佩
以上正本係照原本作成。
如對本裁定抗告須於裁定送達後10日內向本院提出抗告狀，並繳
納裁判費新臺幣1,000元。
中    華    民    國   111    年    1     月    18    日
                                      書記官  許婉真
附件：財團法人高雄市私立宏仁老人長期照顧中心（養護型）捐
      助章程修正對照表。